# 未出钱，是否纳入合并？

提问人：风雨中小火苗 时间：2015-07-27 11:43:47
一家A公司， 2012 年与甲、乙投资一家B公司，B公司章程约定甲出资 10 万（ 2012 年出资）、乙出资 10 万（ 2014 年出资）、A公司出资 80 万（ 2014 年出资），章程中未约定利润分配的方式。 此种情况，A公司出具合并报表时， 2012 年、 2013 年是否将B公司纳入合并范围？

回答人：chenyiwei
如果没有约定或约定不明确，一般理解是按实缴出资比例享有或承担该期间的收益或亏损，以及行使表决权。建议通过事实证据分析判断该期间的主导权和经营盈亏的享有或承担情况。